---
title: "Trabajo 02. Decisión Multicriterio"
author: "Javier Álvarez Jiménez"
date: "2025-11-10"
output:
  pdf_document: default
---

# TEMA: "Elección de la mejor sede para unos Juegos Olímpicos"

El Comité Olímpico Internacional (COI) se enfrenta a la tarea de seleccionar la mejor ciudad para albergar los próximos Juegos Olímpicos. La elección de la sede es un proceso complejo que implica evaluar múltiples factores estratégicos, logísticos y sociales. Una decisión de esta magnitud debe realizarse bajo criterios objetivos y cuantificables, asegurando el equilibrio entre la viabilidad económica, la seguridad, la calidad de las infraestructuras y la capacidad organizativa de cada ciudad candidata.

Para este estudio se han considerado **cinco posibles sedes**:

  - Madrid
  - París
  - Tokio
  - Los Ángeles
  - Roma 

El objetivo del análisis es determinar **cuál de estas ciudades presenta las condiciones más favorables para la organización de los Juegos Olímpicos**, teniendo en cuenta los siguientes criterios:

1. **Infraestructura**: calidad y capacidad de las instalaciones necesarias para albergar los Juegos, incluyendo tanto las instalaciones deportivas como la capacidad hotelera. 

- *Subcriterios:*  

    + **Instalaciones deportivas**: adecuación, modernidad y cumplimiento de los estándares olímpicos.
    + **Capacidad hotelera**: disponibilidad y calidad del alojamiento para deportistas, prensa y visitantes.

2. **Coste**: gasto total estimado para la organización del evento, considerando inversiones en construcción, operación y logística.

3. **Seguridad**: grado de protección y estabilidad social del país anfitrión.  

- *Subcriterios:*  
    
    + **Estabilidad política**: nivel de gobernabilidad y ausencia de conflictos.
    + **Criminalidad**: índices de delincuencia y medidas de prevención existentes.

4. **Transporte**: calidad del sistema de transporte urbano e internacional.

En base a la información de la que dispone el Comité Olímpico Internacional, se tienen las matrices de comparación por pares:

\newpage

## 1. Matriz de Comparación entre Criterios Principales

|                 | Infraestructura | Coste | Seguridad | Transporte |
|:---------------:|:---------------:|:-----:|:---------:|:----------:|
| Infraestructura | 1               | 3     | 2         | 2          |
| Coste           | 1/3             | 1     | 1/2       | 1/2        |
| Seguridad       | 1/2             | 2     | 1         | 1          |
| Transporte      | 1/2             | 2     | 1         | 1          |

---

## 2. Matrices de Comparación entre Subcriterios

### Criterio: Infraestructura
|                          | Instalaciones deportivas | Capacidad hotelera |
|:------------------------:|:------------------------:|:------------------:|
| Instalaciones deportivas | 1                        | 3                  |
| Capacidad hotelera       | 1/3                      | 1                  |


### Criterio: Seguridad
|                      | Estabilidad política | Criminalidad |
|:--------------------:|:--------------------:|:------------:|
| Estabilidad política | 1                    | 2            |
| Criminalidad         | 1/2                  | 1            |

---

## 3. Matrices de Comparación de Alternativas (Ciudades)

### Criterio: Infraestructura

#### Subcriterio: Instalaciones deportivas
|             | Madrid | París | Tokio | Los Ángeles | Roma |
|:-----------:|:------:|:-----:|:-----:|:-----------:|:----:|
| Madrid      | 1      | 1/2   | 1/3   | 1/4         | 2    |
| París       | 2      | 1     | 1/2   | 1/3         | 3    |
| Tokio       | 3      | 2     | 1     | 1/2         | 4    |
| Los Ángeles | 4      | 3     | 2     | 1           | 5    |
| Roma        | 1/2    | 1/3   | 1/4   | 1/5         | 1    |

#### Subcriterio: Capacidad hotelera
|             | Madrid | París | Tokio | Los Ángeles | Roma |
|:-----------:|:------:|:-----:|:-----:|:-----------:|:----:|
| Madrid      | 1      | 1/2   | 1/3   | 1/2         | 2    |
| París       | 2      | 1     | 1/2   | 1           | 3    |
| Tokio       | 3      | 2     | 1     | 2           | 4    |
| Los Ángeles | 2      | 1     | 1/2   | 1           | 3    |
| Roma        | 1/2    | 1/3   | 1/4   | 1/3         | 1    |

### Criterio: Seguridad

#### Subcriterio: Estabilidad política
|             | Madrid | París | Tokio | Los Ángeles | Roma |
|:-----------:|:------:|:-----:|:-----:|:-----------:|:----:|
| Madrid      | 1      | 1     | 1/2   | 1/2         | 2    |
| París       | 1      | 1     | 1/2   | 1/2         | 2    |
| Tokio       | 2      | 2     | 1     | 1/2         | 3    |
| Los Ángeles | 2      | 2     | 2     | 1           | 3    |
| Roma        | 1/2    | 1/2   | 1/3   | 1/3         | 1    |

#### Subcriterio: Criminalidad
|             | Madrid | París | Tokio | Los Ángeles | Roma |
|:-----------:|:------:|:-----:|:-----:|:-----------:|:----:|
| Madrid      | 1      | 2     | 1/3   | 1/2         | 2    |
| París       | 1/2    | 1     | 1/4   | 1/3         | 1    |
| Tokio       | 3      | 4     | 1     | 2           | 5    |
| Los Ángeles | 2      | 3     | 1/2   | 1           | 3    |
| Roma        | 1/2    | 1     | 1/5   | 1/3         | 1    |

### Criterio: Coste
*Nota: Menor coste es preferible.*

|             | Madrid | París | Tokio | Los Ángeles | Roma |
|:-----------:|:------:|:-----:|:-----:|:-----------:|:----:|
| Madrid      | 1      | 2     | 3     | 2           | 1    |
| París       | 1/2    | 1     | 2     | 1           | 1/2  |
| Tokio       | 1/3    | 1/2   | 1     | 1/2         | 1/3  |
| Los Ángeles | 1/2    | 1     | 2     | 1           | 1/2  |
| Roma        | 1      | 2     | 3     | 2           | 1    |

### Criterio: Transporte
|             | Madrid | París | Tokio | Los Ángeles | Roma |
|:-----------:|:------:|:-----:|:-----:|:-----------:|:----:|
| Madrid      | 1      | 1/2   | 1/3   | 1/2         | 2    |
| París       | 2      | 1     | 1/2   | 1           | 3    |
| Tokio       | 3      | 2     | 1     | 2           | 4    |
| Los Ángeles | 2      | 1     | 1/2   | 1           | 3    |
| Roma        | 1/2    | 1/3   | 1/4   | 1/3         | 1    |

\newpage

# Solución:

En primer lugar, cargamos las funciones que vamos a utilizar:

```{r}
source("teoriadecision_funciones_multicriterio.R")
source("teoriadecision_funciones_multicriterio_diagram.R")
source("teoriadecision_funciones_multicriterio_utiles.R")
```

# 1. Método AHP

## 1.1. Resolución con ayuda de las funciones R definidas en clase

```{r}
# Definimos nombres
nombres_criterios=c("Infraestructura", "Coste", "Seguridad", "Transporte")
nombres_alternativas=c("Madrid", "París", "Tokio", "Los Ángeles", "Roma")
```

## Nivel Criterios-Subcriterios

### Criterios Principales

```{r}
XmatrizC1 = multicriterio.crea.matrizvaloraciones_mej(
  c(3, 2, 2, 1/2, 1/2, 1),4, nombres_criterios)
resC1 = multicriterio.metodoAHP.variante3.basico(XmatrizC1)
p_criterios=resC1$valoraciones.ahp
p_criterios
```

### Subcriterios de Infraestructura 

```{r}
XmatrizC2 = multicriterio.crea.matrizvaloraciones_mej(
  c(3), 2, c("Inst. deportivas", "Cap. hotelera"))
resC2 = multicriterio.metodoAHP.variante3.basico(XmatrizC2)
p_subcrit_infraestructura=resC2$valoraciones.ahp
p_subcrit_infraestructura
```

### Subcriterios de Seguridad

```{r}
XmatrizC3 = multicriterio.crea.matrizvaloraciones_mej(
  c(2), 2, c("Est. política", "Criminalidad"))
resC3 = multicriterio.metodoAHP.variante3.basico(XmatrizC3)
p_subcrit_seguridad=resC3$valoraciones.ahp
p_subcrit_seguridad
```

## Nivel final (Alternativas)

### Subcriterio: Instalaciones deportivas

```{r}
Xmatriz1 = multicriterio.crea.matrizvaloraciones_mej(
  c(1/2, 1/3, 1/4, 2, 1/2, 1/3, 3, 1/2, 4, 5), 5, nombres_alternativas)
res1 = multicriterio.metodoAHP.variante3.basico(Xmatriz1)
res1$valoraciones.ahp
```

### Subcriterio: Capacidad hotelera

```{r}
Xmatriz2 = multicriterio.crea.matrizvaloraciones_mej(
  c(1/2, 1/3, 1/2, 2, 1/2, 1, 3, 2, 4, 3), 5, nombres_alternativas)
res2 = multicriterio.metodoAHP.variante3.basico(Xmatriz2)
res2$valoraciones.ahp
```

### Criterio: Coste

```{r}
Xmatriz3 = multicriterio.crea.matrizvaloraciones_mej(
  c(2, 3, 2, 1, 2, 1, 1/2, 1/2, 1/3, 1/2), 5, nombres_alternativas)
res3 = multicriterio.metodoAHP.variante3.basico(Xmatriz3)
res3$valoraciones.ahp
```


### Subcriterio: Estabilidad política

```{r}
Xmatriz4 = multicriterio.crea.matrizvaloraciones_mej(
  c(1, 1/2, 1/2, 2, 1/2, 1/2, 2, 1/2, 3, 3), 5, nombres_alternativas)
res4 = multicriterio.metodoAHP.variante3.basico(Xmatriz4)
res4$valoraciones.ahp
```

### Subcriterio: Criminalidad

```{r}
Xmatriz5 = multicriterio.crea.matrizvaloraciones_mej(
  c(2, 1/3, 1/2, 2, 1/4, 1/3, 1, 2, 5, 3), 5, nombres_alternativas)
res5 = multicriterio.metodoAHP.variante3.basico(Xmatriz5)
res5$valoraciones.ahp
```

### Criterio: Transporte

```{r}
Xmatriz6 = multicriterio.crea.matrizvaloraciones_mej(
  c(1/2, 1/3, 1/2, 2, 1/2, 1, 3, 2, 4, 3), 5, nombres_alternativas)
res6 = multicriterio.metodoAHP.variante3.basico(Xmatriz6)
res6$valoraciones.ahp
```


## Calcular el peso global de cada rama de la jerarquía

```{r}
c11_inst_dep = p_criterios["Infraestructura"] * p_subcrit_infraestructura["Inst. deportivas"]
c12_cap_hotelera = p_criterios["Infraestructura"] * p_subcrit_infraestructura["Cap. hotelera"]
c2_coste = p_criterios["Coste"]
c31_estab_polic = p_criterios["Seguridad"] * p_subcrit_seguridad["Est. política"]
c32_criminalidad = p_criterios["Seguridad"] * p_subcrit_seguridad["Criminalidad"]
c4_transporte = p_criterios["Transporte"]

crisub = c(c11_inst_dep, c12_cap_hotelera, c2_coste, c31_estab_polic, c32_criminalidad, c4_transporte)
names(crisub) <- c("Inst_Dep", "Cap_Hotelera", "Coste", "Estab_Polic", "Criminalidad", "Transporte")
```

## Matriz de pesos de las alternativas

```{r}
matper = rbind(
  res1$valoraciones.ahp,
  res2$valoraciones.ahp,
  res3$valoraciones.ahp,
  res4$valoraciones.ahp,
  res5$valoraciones.ahp,
  res6$valoraciones.ahp)
rownames(matper) = names(crisub)
colnames(matper) = nombres_alternativas
```

## Cálculo pesos globales

```{r}
p_globales = crisub %*% matper
colnames(p_globales) = nombres_alternativas
```

##  Tabla con los resultados

```{r}
kable(p_globales, digits = 4)
```

## Tabla con los resultados ordenados

```{r}
ranking = sort(as.numeric(p_globales), decreasing = TRUE)
ciudades = colnames(p_globales)

ranking_df = data.frame(
  Ciudad = ciudades[order(as.numeric(p_globales), decreasing = TRUE)],
  Peso_Global = ranking)

kable(ranking_df, digits = 4, col.names = c("Ciudad", "Peso Global"), booktabs = TRUE)

```

## 1.2. Resolución con la librería ahp

### Cargar el modelo

```{r}
library(ahp)
library(formattable)
ahp_jjoo = ahp::Load("juegosolimpicos.ahp")
```

### Calcular las prioridades

```{r}
Calculate(ahp_jjoo)
print(ahp_jjoo, priority = function(x) x$parent$priority["Total", x$name])
```

### Visualizar la jerarquía

```{r}
invisible(Visualize(ahp_jjoo))
```

### Tabla mejorada con los pesos locales

```{r}
library(formattable)
library(htmltools) 
library(webshot)
aa_locales = AnalyzeTable(ahp_jjoo, variable = "priority", sort = "orig")
export_formattable(aa_locales, file = "tabla_locales.png")
```

### Tabla mejorada con los pesos globales Mostramos los pesos globales )

```{r}
aa_globales = AnalyzeTable(ahp_jjoo)
export_formattable(aa_globales, file = "tabla_globales.png")
```

## 1.3. Conclusiones método AHP

### Análisis de Pesos (Criterios y Subcriterios)

Primero, analizamos la importancia que el comité ha asignado a cada factor:

- Criterios Principales: El criterio más importante es, con diferencia, la Infraestructura (42.3%). Le siguen, con igual importancia, la Seguridad y el Transporte (ambos con 22.7%). El Coste (12.3%)  es el factor al que menos peso se le da.
- Subcriterios de Infraestructura: Dentro de la Infraestructura, se valora mucho más las Instalaciones deportivas (75%) que la Capacidad hotelera (25%).
- Subcriterios de Seguridad: Para la Seguridad, se considera el doble de importante la Estabilidad política (66.7%) que la Criminalidad (33.3%).

### Ranking Final (AHP)

Al agregar todas las valoraciones y pesos, el método AHP proporciona un ranking global:
- Los Ángeles: 0.2937 (29.4%)
- Tokio: 0.2903 (29.0%)
- París: 0.1722 (17.2%)
- Madrid: 0.1433 (14.3%)
- Roma: 0.1005 (10.0%)

### Interpretación

Según el método AHP, la decisión está muy reñida entre las dos primeras candidatas. Los Ángeles (29.4%) supera por un margen muy estrecho a Tokio (29.0%). Hay una caída notable de más de 10 puntos porcentuales hasta la tercera clasificada, París.

Los resultados de la librería ahp (que se muestran en la página 9 ) confirman este resultado, con Los Ángeles (29.5%) y Tokio (29.1%) en las primeras posiciones. Es importante destacar que la inconsistencia del modelo es muy baja (0.4% ).

\newpage

# 2. Método ELECTRE

La matriz de decisión de la que dispone el Comité Olímpico Internacional es la siguiente:

|             | Infraestructura | Coste | Seguridad | Transporte |
|:-----------:|:---------------:|:-----:|:---------:|:----------:|
| Madrid      | 80              | -3000 | 70        | 75         |
| París       | 85              | -2800 | 65        | 85         |
| Tokio       | 95              | -2500 | 90        | 95         |
| Los Ángeles | 90              | -2800 | 80        | 85         |
| Roma        | 75              | -3000 | 60        | 60         |

```{r}
matriz_decision = multicriterio.crea.matrizdecision(
  c(80, -3000, 70, 75,
    85, -2800, 65, 85,
    95, -2500, 90, 95,
    90, -2800, 80, 85,
    75, -3000, 60, 70),
  numalternativas = 5,
  numcriterios = 4,
  v.nombresalt = c("Madrid", "París", "Tokio", "Los Ángeles", "Roma"),
  v.nombrescri = c("Infraestructura", "Coste", "Seguridad", "Transporte"))
```

## Pesos de los Criterios (W) 

```{r}
# Usamos los pesos obtenidos en el método AHP
W_electre = p_criterios 
W_electre
```


## Nivel de Concordancia (alpha) y umbrales de Discordancia

```{r}
alpha_electre = 0.7 
d_electre = c(Inf, 500, Inf, Inf)
```

## Ejecutar el método ELECTRE I

### Iteración 1

```{r}
sol_electre1 = multicriterio.metodoELECTRE_I(
  tabdecs.X = matriz_decision,
  pesos.criterios = W_electre,
  nivel.concordancia.minimo.alpha = alpha_electre,
  no.se.compensan = d_electre,
  que.alternativas = TRUE)
sol_electre1
```

Nucleo_aprox (alternativas no dominadas):

```{r}
sol_electre1$nucleo_aprox
```

Grafo de Superación (Iteración 1):

```{r}
library(qgraph)
qgraph::qgraph(sol_electre1$relacion.dominante)
```

```{r}
# Generar imágenes ELECTRE

r_electre = func_ELECTRE_Completo(sol_electre1)

# Guardar la tabla de Índices
# r_electre$MIndices$KE %>% kableExtra::save_kable("electre_indices.png")

# Guardar la tabla de Concordancia
# r_electre$TConcordancia$KE %>% kableExtra::save_kable("electre_concordancia.png")
 
# Guardar la tabla de Discordancia
# r_electre$TDiscordancia$KE %>% kableExtra::save_kable("electre_discordancia.png")

# Guardar la tabla de Superación
# r_electre$TSuperacion$KE %>% kableExtra::save_kable("electre_superacion.png")
```

### Tabla de Índices (I+, I=, I-)

```{r}
kable(r_electre$MIndices$MIndices, 
      digits = 2, 
      caption = "ELECTRE: Tabla de Índices (I+, I=, I-)")
```

### Tabla de Test de Concordancia

```{r}
kable(r_electre$TConcordancia$MIndices, 
      digits = 2, 
      caption = "ELECTRE: Tabla de Test de Concordancia")
```

### Tabla de Test de Discordancia

```{r}
kable(r_electre$TDiscordancia$MIndices, 
      digits = 2, 
      caption = "ELECTRE: Tabla de Test de Discordancia")
```

### Tabla de Relación de Superación

```{r}
kable(r_electre$TSuperacion$MIndices, 
      digits = 2, 
      caption = "ELECTRE: Tabla de Relación de Superación")
```

## 2.1. Conclusiones método ELECTRE

Núcleo Aproximado: El núcleo del problema contiene una sola ciudad, Tokio.

Grafo de Superación: El grafo ilustra esto perfectamente. Se observa una flecha que sale de "Tok" (Tokio) hacia todas las demás ciudades (LsÁ, Prs, Mdr, Rom) y ninguna flecha entra en "Tok".

### Interpretación

Bajo los parámetros definidos (un nivel de concordancia del 70% y un umbral de discordancia de 500 para el Coste ), Tokio es la única alternativa no dominada. Domina a todas las demás opciones, convirtiéndose en la elección clara y robusta según este método.

\newpage

# 3. Método PROMETHEE

```{r}
# Usamos los pesos obtenidos en el método AHP
W_promethee = p_criterios 
W_promethee
```

```{r}
# Usaremos Tipo 5 para todos.
tab.fpref = matrix(
  c(5, 3, 15, 0,
    5, 100, 400, 0,
    5, 5, 20, 0,
    5, 4, 15, 0),
  ncol = 4,
  byrow = TRUE)
colnames(tab.fpref) <- c("num.pref", "qi", "pi", "si")
tab.fpref
```

## 3.1. Método PROMETHEE I (Preorden Parcial)

```{r}
sol_promethee_I = multicriterio.metodo.promethee_i(
  tabdecs.X = matriz_decision,
  pesos.criterios = W_promethee,
  tab.fpref = tab.fpref)
```

### Phi+ (Flujo Entrante/Positivo)
```{r}
sol_promethee_I$vflujos.ent
```

### Phi- (Flujo Saliente/Negativo)

```{r}
sol_promethee_I$vflujos.sal
```

### Grafo de Superación PROMETHEE I

```{r}
require("qgraph")
qgraph(sol_promethee_I$tablarelacionsupera)
```

## 3.2. Método PROMETHEE II (Orden completo)

```{r}
sol_promethee_II = multicriterio.metodo.promethee_ii(
  tabdecs.X = matriz_decision,
  pesos.criterios = W_promethee,
  tab.fpref = tab.fpref)
```

### Flujo Neto (Phi): Phi+ - Phi-

```{r}
sol_promethee_II$vflujos.netos
```

### Ranking Final PROMETHEE II

```{r}
ranking_promethee_ii = sort(sol_promethee_II$vflujos.netos, decreasing = TRUE)
tabla_ranking_promethee_ii <- data.frame(
  Ciudad = names(ranking_promethee_ii),
  `Flujo Neto (Phi)` = ranking_promethee_ii)
kable(tabla_ranking_promethee_ii, digits = 4, 
      caption = "Ranking Final PROMETHEE II")
```

## 3.3. Método PROMETHEE I (medias) 

```{r}
sol_promethee_I_med = multicriterio.metodo.promethee_i_med(
  tabdecs.X = matriz_decision,
  pesos.criterios = W_promethee,
  tab.fpref = tab.fpref)
```

### Phi+ (Flujo Entrante/Positivo)
```{r}
sol_promethee_I_med$vflujos.ent
```

### Phi- (Flujo Saliente/Negativo)
```{r}
sol_promethee_I_med$vflujos.sal
```

### Grafo de Superación PROMETHEE I (medias)

```{r}
require("qgraph")
qgraph(sol_promethee_I_med$tablarelacionsupera)
```

## 3.4. Método PROMETHEE II (medias) 

```{r}
sol_promethee_II_med = multicriterio.metodo.promethee_ii_med(
  tabdecs.X = matriz_decision,
  pesos.criterios = W_promethee,
  tab.fpref = tab.fpref)
```

### Flujo Neto (Phi): Phi+ - Phi- (medias)

```{r}
sol_promethee_II_med$vflujos.netos
```

### Ranking Final PROMETHEE II (medias)

```{r}
ranking_promethee_ii_med = sort(sol_promethee_II_med$vflujos.netos, decreasing = TRUE)
tabla_ranking_promethee_ii_med = data.frame(
  Ciudad = names(ranking_promethee_ii_med),
  `Flujo Neto (Phi)` = ranking_promethee_ii_med)
kable(tabla_ranking_promethee_ii_med, digits = 4, 
      caption = "Ranking Final PROMETHEE II (medias)")
```

## 3.5. PROMETHEE WINDOWS

### Aplicar el método Promethee Windows

```{r}
res_windows = multicriterio.metodo.promethee_windows(
  matdecision = matriz_decision,
  tab.fpref = tab.fpref,
  pesos.criterios = W_promethee,
  fminmax = c("max", "min", "max", "max"))
res_windows_kable = multicriterio.metodo.promethee_windows_kableExtra(res_windows)
```

### Tabla de Escenario

```{r}
res_windows_kable$tabEscenario
```

### Tabla de Acciones (Ranking)

```{r}
res_windows_kable$tabAcciones
```

## 3.6. Conclusiones método PROMETHEE

### PROMETHEE I (Preorden Parcial)

Flujo Positivo (Phi+): Tokio (3.03) tiene el valor más alto, seguido de Los Ángeles (1.63).

Flujo Negativo (Phi-):  Tokio (0.00) tiene el valor más bajo (lo que es óptimo), seguido de Los Ángeles (0.35).

Interpretación: Tokio es la alternativa que más domina a las demás (mayor Phi+) y la que menos es dominada por otras (menor Phi-).

### PROMETHEE II (Orden Completo)

Este método proporciona un ranking completo calculando el flujo neto (Phi+ menos Phi-).

- Tokio: 3.0314
- Los Ángeles: 1.2758
- París: -0.1515
- Madrid: -1.5557
- Roma: -2.6001

Interpretación: El método PROMETHEE II identifica a Tokio como la ganadora de forma decisiva, con una puntuación de flujo neto muy superior a la segunda, Los Ángeles. Las tres ciudades europeas (París, Madrid y Roma) obtienen flujos netos negativos, indicando que, en conjunto, son más dominadas de lo que dominan.

Los análisis PROMETHEE II (medias) y PROMETHEE WINDOWS confirman exactamente el mismo ranking, lo que demuestra la alta estabilidad de esta solución.

\newpage

# 4. Método AXIOMÁTICO DE ARROW y RAYMOND

```{r}
sol_arrow_raymond = multicriterio.metodoaxiomatico.ArrowRaymond(matriz_decision)
sol_arrow_raymond
```

## Ranking Final

```{r}
sol_arrow_raymond$alternativasordenadas
```

## 4.1. Conclusiones método ARROW Y RAYMOND

### Ranking Final (Arrow-Raymond)
El proceso de eliminación es el siguiente:

- Se elimina Roma.
- Se elimina Madrid.
- Se elimina París.
- Se elimina Los Ángeles.
- La alternativa ganadora es Tokio.

El ranking final ordenado es:

1. Tokio
2. Los Ángeles
3. París
4. Madrid
5. Roma 

Interpretación: Este método genera un orden completo que coincide perfectamente con el ranking obtenido por PROMETHEE II.

# 5. Conclusión General

Al analizar los cuatro métodos, observamos una convergencia muy fuerte en los resultados, aunque con una notable excepción:

- AHP: Elige a Los Ángeles (29.4%) por un margen mínimo sobre Tokio (29.0%).
- ELECTRE I: Elige a Tokio como única alternativa no dominada.
- PROMETHEE II: Elige a Tokio como ganadora clara, seguida de Los Ángeles.
- Arrow-Raymond: Elige a Tokio como ganadora, con un ranking idéntico a PROMETHEE II.

Tres de los cuatro métodos identifican a Tokio como la sede superior, en el método AHP la diferencia entre Los Ángeles y Tokio es mínima. Por tanto, le recomendaríamos al Comité Olímpico Internacional que los próximos juegos olímpicos los realizase en Tokio.